【裁判字號】    98,交聲,3623
【裁判日期】    981029
【裁判案由】    交管條例聲異
【裁判全文】
臺灣板橋地方法院交通事件裁定
                                    98年度交聲字第3623號
原處分機關  交通部公路總局臺北區監理所板橋監理站
異  議  人
即受處分人  甲○○
上列異議人即受處分人因違反道路交通管理處罰條例案件，對於
交通部公路總局臺北區監理所板橋監理站民國98年9 月1 日以板
監裁字第裁41-CO0000000號所為之處分（原舉發案號：臺北縣政
府警察局中和分局以北縣警交字第CO0000000 號）聲明異議，本
院裁定如下：
    主  文
異議駁回。
    理  由
一、原處分意旨略以：受處分人甲○○於民國97年10月3 日16時
    46分許，騎乘車牌號碼156-DFK 號重型機車，在臺北縣中和
    市○○路與安平路口處，因有機器腳踏車不在規定車道行駛
    之違規事實，經臺北縣政府警察局中和分局以北縣警交字第
    CO0000000號舉發違反道路交通管理事件通知單（下稱舉發
    通知單）逕行舉發。嗣經原處分機關於98年9 月1 日以板監
    裁字第裁41-CO0000000號違反道路交通管理事件裁決書 (下
    稱裁決書) 裁決之，依道路交通管理處罰條例第45條第13款
    之規定，裁處罰鍰新臺幣（下同）1,800 元，並依同條例第
    63條第1 項規定記違規點數1 點等語。
二、異議意旨略以：異議人甲○○在未先收到舉發通知單之情況
    下，於98年9 月4 日上午逕收到裁決書，且裁決書中逕以該
    條例前揭規定之最高罰鍰額度裁處，甚不合理，爰依法聲明
    異議云云。
三、按處理違反道路交通管理事件，有關文書送達之程序，依行
    政程序法之規定，違反道路交通管理事件統一裁罰基準及處
    理細則第5 條定有明文。又送達，於應受送達人之住居所、
    事務所或營業所為之；於應送達處所不獲會晤應受送達人時
    ，得將文書付與有辨別事理能力之同居人、受僱人或應送達
    處所之接收郵件人員，行政程序法第72條第1 項前段、第73
    條第1 項分別定有明文；惟送達，不能依前二條規定為之者
    ，依同法第74條規定，得將文書寄存送達地之地方自治或警
    察機關，並作送達通知書兩份，一份黏貼於應受送達人住居
    所、事務所、營業所或其就業處所門首，另一份交由鄰居轉
    交或置於該送達處所信箱或其他適當位置，以為送達；前項
    情形，由郵政機關為送達者，得將文書寄存於送達地之郵政
    機關，寄存機關自收受寄存文書之日起，應保存3 個月；當
    事人應為送達之處所不明者，行政機關始得依聲請或職權為
    公示送達，同法第78條第1 項第1 款及第2 項亦定有明文。
四、經查：
    (一)本件異議人即受處分人甲○○曾騎乘車牌號碼156-DFK 號
      重型機車，於97年10月3 日16時46分許，行經臺北縣中和
      市○○路與安平路口時，有未在規定車道行駛之違規行為
      ，此為異議人所不爭執，並有臺北縣政府警察局97年10月
      20日北縣警交字第CO0000000 號舉發通知單、交通部公路
      總局臺北區監理所板橋監理站98年9 月1 日板監裁字第裁
      41-CO0000000號裁決書影本各1 紙及採證照片影本1 幀附
      卷可稽，是異議人上揭交通違規事實，應堪認定。
    (二)原舉發單位即臺北縣政府警察局中和分局係將舉發通知單
      以異議人之住所即「臺北縣板橋市○○路288 之2 號」為
      應送達處所，而郵政機關人員送達於上址時，因不獲會晤
      應受送達人本人，又無得受領文書之同居人、受僱人或應
      送達處所之接收郵件人員等代收人代為收受，即依違反道
      路交通管理事件統一裁罰基準及處理細則第5 條準用行政
      程序法第74條之規定，將該舉發通知單於97年10月23日寄
      存於板橋中正路郵局在案，此有臺北縣政府警察局送達證
      書影本1 紙在卷足憑，依首揭規定意旨，舉發通知單業已
      生合法送達異議人之效力，此不因異議人實際上有無收受
      而有所異。
    (三)本件舉發通知單既已合法送達異議人，異議人即負有繳納
      罰鍰之責，而異議人既未於舉發通知單送達之15日內繳納
      罰鍰，亦未於該期限內向原處分機關陳述意見，則經原處
      分機關依道路交通管理處罰條例第9 條第1 項後段之規定
      ，逕行裁處異議人罰鍰1,800 元，於法並無違誤。
五、綜上所述，異議人違規事實之事證明確，且本件違規之舉發
    通知單已依法送達，而異議人逾越15日未自動繳納罰鍰或向
    原處分機關陳述意見，經原處分機關裁處異議人罰鍰1,800
    元，於法核無不合，其認事用法均無違誤，裁罰亦無不當，
    是本件異議為無理由，應予駁回。
六、據上論斷，依道路交通案件處理辦法第19條，裁定如主文。
中    華    民    國    98    年    10    月    29    日
                      交通法庭  法  官  許映鈞
以上正本證明與原本無異
如不服本裁定應於送達後5日內向本院提出抗告狀
                                書記官  范煥堂
中    華    民    國    98    年    10    月    29    日


司法院資訊處製作；財團法人民間司法改革基金會備份。
